臺灣桃園地方法院小額民事判決
111年度壢保險小字第476號
原      告  兆豐產物保險股份有限公司

法定代理人  梁正德  
訴訟代理人  黃正中  
被      告  俞金侖  
上列當事人間請求損害賠償事件，本院於民國111年10月26日言
詞辯論終結，判決如下：
    主    文
被告應給付原告新臺幣1萬6711元，及自民國111年7月19日起至
清償日止，按年息百分之5 計算之利息
訴訟費用新臺幣1000元由被告負擔。
本判決得假執行。
    事實及理由
壹、程序部分
一、按小額訴訟之訴狀送達後，原告不得將原訴變更或追加他訴
    ，但擴張或減縮應受判決事項之聲明者，不在此限，民事訴
    訟法第436 條之23準用第436 條第2 項適用第255 條第1 項
    但書第3 款定有明文。經查，原告兆豐產物保險股份有限公
    司起訴請求：「被告應給付原告新臺幣（下同）4萬7076元
    ，及自起訴狀繕本送達翌日起至清償日止，按年息百分之5 
    計算之利息」（見本院卷第4頁），嗣於言詞辯論期日變更
    訴之聲明為：「被告應給付原告1萬6711元，及自繕本送達
    翌日起至清償日止，按年息百分之5 計算之利息」（見本院
    卷45頁反面），核為減縮應受判決事項之聲明，應予准許。
二、被告經合法通知，無正當理由而未於言詞辯論期日到場，且
    核無民事訴訟法第386 條各款所列情形，爰依民事訴訟法第
    436條第2項、第385條第1項前段之規定，依原告之聲請，由
    其一造辯論而為判決。
貳、實體部分
一、原告主張：被告俞金崙於民國110年9月8日11時52分許，駕
    駛車牌號碼000-0000號自用小客車（下稱肇事車輛），於桃
    園市○○區○○路00號，因駕駛不慎碰撞由原告所承保、訴外人
    陳凡所有由陳文立駕駛之車牌號碼000-0000號自用小客車（
    下稱系爭車輛），致系爭車輛受損。經送修復後，共計支出
    修理費用4萬7076元，嗣原告依約賠付，零件經扣除折舊後
    之修復費用估定為3374元，加計工資與烤漆，系爭車輛必要
    回復原狀費用應為1萬6711元（計算式：零件3374元＋工資與
    烤漆1萬3337元＝1萬6711元）。爰依保險代位及侵權行為之
    法律關係，請求被告賠償上開損害。並聲明：被告應給付原
    告1萬6711元，及自起訴狀繕本送達翌日起至清償日止，按
    年息百分之5計算之利息。
二、被告經合法通知，未於言詞辯論期日到場，亦未提出書狀為
    任何聲明或陳述供本院參酌。
三、本院得心證之理由
  ㈠按民法第184條第1項規定，侵權行為之成立，須行為人因故
    意過失不法侵害他人權利，或故意以背於善良風俗之方法加
    損害於他人，亦即行為人須具備歸責性、違法性，並不法行
    為與損害間有因果關係，始能成立，且主張侵權行為損害賠
    償請求權之人，對於侵權行為之成立要件應負舉證責任（最
    高法院100年度台上字第328號判決參照）。
　㈡查本院依職權向桃園市政府警察局中壢分局調閱本件交通事
    故調查卷宗，依警方所提供之道路交通事故相片，可確認本
    件交通事故之發生而兩車確有車損，另由原告所提出之事故
    現場照片可知，系爭車輛是由事故現場之地下停車場沿坡道
    駛出，而肇事車輛則橫向行駛於人行道之上，又依道路交通
    安全處罰條例第45條第6款可知，汽車駕駛人不得駕車行駛
    於人行道，而被告駕車確有此過失，且應負全責。被告確有
    上開違反注意義務之行為，且與系爭車輛所受損害間具有相
    當因果關係，自應就系爭車輛之損害負賠償責任。是原告已
    依保險契約支付系爭車輛之修復費用，並依保險代位之規定
    ，請求被告負損害賠償責任，自屬有據。
  ㈢又按物被毀損時，被害人除得依民法第196條請求賠償外，並
    不排除民法第213條至第215條之適用。依民法第196條請求
    賠償物被毀損所減少之價額，得以修復費用為估定之標準，
    但以有必要者為限(例如：修理材料以新品換舊品，應予折
    舊)，此有最高法院77年度第9次民事庭會議決議可資參照。
    查就金額認定部分，工資與烤漆1萬3337元部分，經原告提
    出發票及估價單在卷可參，應為可採；另就零件部分)，自
    應就零件費用折舊部分自損害賠償額中予以扣除。又依行政
    院所頒之固定資產耐用年數表及固定資產折舊率表之規定，
    系爭車輛即自用小客車折舊年限為5年，依定率遞減折舊率
    為1000分之536，且其最後1年之折舊額，加歷年折舊累計額
    ，其總和不得超過該資產成本原額之10分之9。另依營利事
    業所得稅查核準則第95條第6項規定「固定資產提列折舊採
    用定率遞減法者，以1年為計算單位，其使用期間未滿1年者
    ，按實際使用之月數相當於全年之比例計算之，不滿1月者
    ，以1月計」。系爭車輛係於104年3月出廠，此有系爭車輛
    行車執照為佐(見本院卷第6頁反面)，迄至本件交通事故發
    生之日即110年9月8日，已使用逾5年，則零件扣除折舊費用
    估定為3374元，加計工資與烤漆費用1萬3337元，系爭車輛
    之修理必要費用應為1萬6711元(計算式：3371＋13337＝16711
    )，應可准許。
  ㈣又給付無確定期限者，債務人於債權人得請求給付時，經其
    催告而未為給付，自受催告時起，負遲延責任。其經債權人
    起訴而送達訴狀，或依督促程序送達支付命令，或為其他相
    類之行為者，與催告有同一之效力。遲延之債務，以支付金
    錢為標的者，債權人得請求依法定利率計算之遲延利息。其
    利率未經約定，亦無法律可據者，週年利率為5%，為民法第
    229條第2項、第233條第1項前段、第203條分別明定。本件
    原告對被告之損害賠償請求權屬未定給付期限之金錢債權，
    故另請求被告給付自起訴狀繕本送達翌日即111年7月19日（
    見本院卷第33頁）起至清償日止，按年息百分之5計算之利
    息，亦屬有據。
四、綜上所述，原告依保險代位及侵權行為之法律關係，請求被
    告如主文第1項所示，為有理由，應予准許。
五、本件係依民事訴訟法第436條之8適用小額訴訟程序所為被告
    敗訴之判決，爰依同法第436條之20之規定，依職權宣告假
    執行。
六、訴訟費用負擔之依據：民事訴訟法第78條。並依職權確定訴
    訟費用額如主文第2項所示。
中　　華　　民　　國　　111 　年　　11　　月　　22　　日
                  中壢簡易庭  法  官  林莆晉
以上正本證明與原本無異。
如不服本判決，須以違背法令為理由，於判決送達後20日內向本
庭（桃園縣○○市○○路0段000號）提出上訴狀。（須按他造當
事人之人數附繕本），並繳交上訴裁判費新臺幣1,500元。
中　　華　　民　　國　　111 　年　　11 　　月　　22　 日
　　　　　　　　　　　　　　　書記官  陳香菱
附錄：
一、民事訴訟法第436條之24第2項：
    對於小額程序之第一審裁判上訴或抗告，非以其違背法令為
    理由，不得為之。
二、民事訴訟法第436條之25：
    上訴狀內應記載上訴理由，表明下列各款事項：
    (一)原判決所違背之法令及其具體內容。
    (二)依訴訟資料可認為原判決有違背法令之具體事實。
三、民事訴訟法第471條第1項：（依同法第436條之32第2項規定
    於小額事件之上訴程序準用之）
    上訴狀內未表明上訴理由者，上訴人應於提起上訴後20日內
    ，提出理由書於原第二審法院；未提出者，毌庸命其補正，
    由原第二審法院以裁定駁回之。